# 请教陈版：GP合伙人的权益在合并报表中的列示

提问人：sdtianjh 时间：2018-08-16 23:59:10
1 、按瑞华研究汇编：问题3-2-70（合伙企业纳入合并范围的问题） A公司分别是B合伙企业、C合伙企业的有限合伙人、普通合伙人。A公司能否将出B、C纳入合并范围？ 在上述特点之下，普通合伙人的地位更接近于有限合伙人聘请的职业经理人（代理人），运用其在私募投资方面的专业经验和人脉资源等进行投资管理，其主要目的是实现有限合伙人利益的最大化，其所实施的执行合伙事务的行为不能视为对合伙企业的控制。与此同时，持有合伙权益份额较大（因而享有或承担了该有限合伙企业运作中的大部分剩余风险和报酬）的有限合伙人有可能应把该有限合伙基金纳入其合并报表范围。如果某个有限合伙人应将该有限合伙基金纳入其合并报表范围的，则在该有限合伙人的合并财务报表中，普通合伙人的出资及其依据出资额应分得的收益作为少数股东权益，普通合伙人收取的管理费、业绩分成等在该有限合伙人的合并报表中列报为费用。 2 、 37 号准则：第二十条 企业发行的满足本章规定分类为权益工具的金融工具，在企业集团合并财务报表中对应的少数股东权益部分，应当分类为金融负债。GP合伙人的权益是否属于 37 号准则第三章所述的金融工具？如果属于，在企业集团合并财务报表中对应的少数股东权益部分，应当分类为金融负债。 3 、如上所述，在合并报表中前者作为少数股东权益，后者作为金融负债，两者是矛盾的吗？ 谢谢！

回答人：chenyiwei
其实，GP的权益在很多情况下，在合伙企业自身的报表中就应确认为负债，因为很多合伙企业中，GP所享有的权益并不是最劣后的，而合伙企业都有存续期限限制，所以GP的权益符合金融负债定义，且不能按照 37 号准则第三章规定在合伙企业自身报表中看作特殊权益工具。